最  高  行  政  法  院  裁  定
111年度聲字第253號
聲  請  人  黃典隆                                     

上列聲請人因與相對人新北市政府間違章建築事件，對於中華民
國111年6月24日本院111年度聲字第148號裁定，聲請裁定更正及
補充裁定，本院裁定如下：
    主  文
聲請駁回。
聲請訴訟費用由聲請人負擔。
    理  由
一、按判決如有誤寫、誤算或其他類此之顯然錯誤者，法院得依
    聲請或依職權以裁定更正，此項規定於裁定亦準用之，民事
    訴訟法第239條、第232條第1項分別定有明文。上開規定依
    行政訴訟法第218條及第307條之1規定，於行政法院之裁判
    準用之。而所謂顯然錯誤，乃指裁判中所表示者與法院本來
    之意思顯然不符者而言。至若裁判並無上開誤寫、誤算或顯
    然錯誤情形，而當事人遽予聲請裁定更正，與上開規定不符
    ，自無從准許。次按「訴訟標的之一部或訴訟費用，裁判有
    脫漏者，法院應依聲請或依職權以判決補充之。」「當事人
    就脫漏部分聲明不服者，以聲請補充判決論。」民事訴訟法
    第233條第1項、第2項分別定有明文。上開規定依行政訴訟
    法第218條規定，於行政法院之裁判準用之。是聲請補充裁
    判，必須訴訟標的或訴訟費用之裁判有脫漏時，始有補充裁
    判之問題。如原裁判訴訟標的及訴訟費用並無漏未裁判情形
    ，聲請人僅對原裁判理由不服，則顯與聲請補充裁判之要件
    不合，其聲請應以裁定駁回。
二、緣聲請人前因違章建築事件，經臺北高等行政法院107年度
    訴字第1039號判決（下稱原確定判決）駁回，復因聲請人逾
    期未補繳上訴裁判費，亦未補正提出委任律師或依法得為訴
    訟代理人之委任狀，臺北高等行政法院乃以同案號裁定駁回
    其上訴而確定在案。聲請人又對原確定判決提起再審之訴，
    經臺北高等行政法院110年度再字第32號裁定駁回其再審之
    訴，復經本院111年度抗字第20號裁定駁回其抗告。嗣聲請
    人對本院111年度抗字第20號裁定聲請裁定更正，經本院111
    年度聲字第148號裁定（下稱原裁定）駁回其聲請後，聲請
    人再對原裁定聲請裁定更正及補充裁定。
三、聲請意旨略謂：聲請人之訴為確認行政處分外侵權行為拆屋
    成立（即更行行政處分及類似誤寫、誤算拆屋），系爭違章
    建築通知單為更行行政處分。依行政訴訟法第105條及第209
    條規定，原確定判決認作主張聲請人與相對人間違章建築事
    件，原告之訴確認行政處分外侵權行為拆屋成立，尚未審判
    ，依行政訴訟法第218條準用民事訴訟法第232條及第233條
    規定，應更正及補充之云云。
四、經查，聲請意旨並未具體指明原裁定有何顯然錯誤及有何脫
    漏之情事。原裁定內容乃本院本於審理職權所為之認定，核
    與卷內資料相符，並無誤寫、誤算或其他類此之顯然錯誤。
    又原裁定旨在說明本院111年度抗字第20號裁定並無聲請人
    所謂之誤寫、誤算或其他類此之顯然錯誤情事，聲請人所請
    ，核屬無據，應予駁回等語，並於主文諭知「聲請駁回；聲
    請訴訟費用由聲請人負擔」。本院復調閱該案卷及裁定正本
    ，均核無訴訟標的或訴訟費用有脫漏之情形。揆諸前開規定
    及說明，聲請人聲請裁定更正及補充裁定，於法均有未合，
    應予駁回。
五、依行政訴訟法第104條、民事訴訟法第95條、第78條，裁定
    如主文。
中　　華　　民　　國　　111 　年　　10　　月　　13　　日
                    最高行政法院第二庭
                        審判長法官  帥　嘉　寶　
                              法官　鄭　小　康
                              法官　林　玫　君
                              法官　洪　慕　芳
                              法官　李　玉　卿

以  上  正  本  證  明  與  原  本  無  異
中　　華　　民　　國　　111 　年　　10　　月　　17　　日
　　　　　　　　　　　　　　　書記官　高　玉　潔